臺灣臺中地方法院刑事判決　　　　　　　96年度訴字第1089號
公　訴　人　臺灣臺中地方法院檢察署檢察官
被　　　告　丁○○
　　　　　　戊○○
上列被告因竊盜案件，經檢察官提起公訴（九十六年度偵字第三
七九三號），本院合議庭裁定由受命法官獨任進行簡式審判程序
，判決如下：
    主    文
丁○○結夥三人以上竊盜，處有期徒刑壹年貳月。
戊○○結夥三人以上竊盜，處有期徒刑壹年。
    犯罪事實
一、丁○○、戊○○均係任職於台中巿北屯區○○路○段六一三
    號「福懋加油站」之員工，從事收取客戶加油現款及保管交
    接業務上第一號保險箱等工作，明知該加油站各班收取客戶
    加油現款均放置於二樓辦公室內第五號保險箱，待二、三日
    後由台灣保全公司派員前來收取再將之存入銀行，而該第五
    號保險箱由站長賴奕祐、乙○○及會計高欣琪負責保管，並
    由賴奕祐設定密碼。詎丁○○、戊○○竟起貪念，夥同不詳
    姓名綽號「K董」之成年男子共同意圖為自己不法之所有，
    先於民國（下同）九十五年十一月中旬某日，共同謀議，由
    丁○○負責取得第五號保險箱密碼，然後將密碼告知綽號「
    K 董」之成年男子，再由綽號「K董」之成年男子指派不詳
    姓名成年男子前來竊取，事成則分三份，由丁○○、戊○○
    取得一份、另綽號「K董」之成年男子及下手竊取之不詳姓
    名成年男子各取得一份，謀議既定。嗣於同年十一月二十四
    日上午八時許，丁○○在二樓辦公室內，利用賴奕祐開啟第
    五號保險箱之際，在一旁趁機私下將密碼記下並抄寫在紙條
    上，然後於同年月二十六日晚上九時四十八分許，由丁○○
    上樓進入二樓辦公室內，以所記下密碼試開第五號保險箱，
    戊○○則由三樓下至二樓辦公室內，並坐在電腦桌前背對著
    丁○○而正對著門口負責把風，丁○○試開後，得知可以開
    啟該保險箱，二人隨即離去。而於同年月二十七日凌晨二時
    許，適綽號「K董」之成年男子以行動電話聯絡丁○○，經
    丁○○告以第五號保險箱密碼，並告知其已試開可以開啟及
    可以前來竊取等語。再於同日凌晨二時四十六分許，由綽號
    「K董」之成年男子指派與其等三人具有共同犯意聯絡之不
    詳姓名成年男子（該男子頭戴黑色鴨舌帽、身穿黑衣、淺色
    牛仔褲）潛入二樓辦公室內，以密碼打開第五號保險箱後，
    竊取該保險箱內所放置同年月二十四日起至同年月二十六日
    止該加油站各班收取客戶加油現款計新臺幣（下同）一百八
    十三萬五千二百五十七元，得手後，隨即逃逸。同日上午經
    代行課長甲○○及站長賴奕祐、乙○○等人上班後，發現二
    樓辦公室內第五號保險箱遭打開，裡面存放現金遭竊，乃報
    警處理。經警採得該保險箱門栓垂直面指紋一枚送鑑結果，
    係丁○○指紋，而循線查獲。
二、案經台中巿警察局第五分局報請臺灣臺中地方法院檢察署檢
    察官偵查起訴。
    理    由
一、本件被告丁○○、戊○○所犯係死刑、無期徒刑、最輕本刑
    為三年以上有期徒刑以外之罪，其於準備程序中就被訴事實
    為有罪之陳述，經告知簡式審判程序之旨，並聽取公訴人及
    被告之意見後，本院合議庭認為適宜而裁定由受命法官獨任
    進行簡式審判程序，合先敘明。
二、上揭犯罪事實，業據被告丁○○、戊○○坦承不諱，核與證
    人甲○○、賴奕祐、乙○○、高欣琪分別於警詢、偵查中證
    述之情節相符，並有監視錄影翻拍照片六張附卷可憑；且經
    警採得該保險箱門栓垂直面指紋一枚送請內政部警政署刑事
    警察局鑑驗結果，與被告丁○○指紋卡之左食指指紋相符，
    亦有刑事案件證物採驗紀錄表、採證照片六張及內政部警政
    署刑事警察局九十五年十二月二十七日刑紋字第0950188694
    號鑑驗書附卷可稽，足見被告丁○○、戊○○之自白與事實
    相符。事證明確，其等犯行均堪認定。至於證人甲○○雖證
    述該加油損失金額為一百八十五萬六千七百十四元，惟據證
    人乙○○於警詢時證述第五號保險箱內存放自九十五年十一
    月二十四日起至同年月二十六日止各班營收計一百八十五萬
    六千七百十四元，扣除剩餘款項二萬一千四百五十七元，共
    損失一百八十三萬五千二百五十七元等情，可見證人甲○○
    所述並未扣除該保險箱內剩餘款項，則其失竊金額應以證人
    乙○○上開證述為據，併此敘明。
三、核被告丁○○、戊○○所為，均係犯刑法第三百二十一條第
    一項第四款結夥三人以上竊盜罪（公訴人原起訴被告二人係
    犯刑法第三百三十六條第二項之業務侵占罪，業經公訴檢察
    官當庭變更起訴法條為同法第三百二十一條第一項第四款結
    夥三人以上竊盜罪，併此敘明）。被告丁○○、戊○○與綽
    號「K董」之成年男子、下手竊取之不詳姓名成年男子間就
    上開犯行，有犯意聯絡及行為分擔，均應論以共同正犯。爰
    審酌被告二人為「福懋加油站」員工，竟夥同綽號「K董」
    之成年男子等人竊取該加油站第五號保險箱內所存放現金，
    惡性非輕，雖其二人供承未分得贓款，惟仍應就該加油站所
    失竊現金負全責，姑念其二人事後坦承犯行，已知悔悟，而
    被告丁○○所犯情節較被告戊○○為重，及其等犯罪之動機
    、目的、手段、被害人所受損失達一百八十三萬五千二百五
    十七元，尚未賠償被害人損失、對社會所生危害等一切情狀
    ，分別量處如主文所示之刑，以資懲儆。
四、據上論斷，應依刑事訴訟法第二百七十三條之一第一項、第
    二百九十九條第一項前段，刑法第二十八條、第三百二十一
    條第一項第四款，判決如主文。
本案經檢察官丙○○到庭執行職務。
中　　華　　民　　國　　96　　年　　5 　　月　　23　　日
                  刑事第三庭    法  官  朱光國
上正本證明與原本無異。
如不服本判決，應於送達後十日內向本院提出上訴狀（須附繕本
），上訴於台灣高等法院台中分院。
                                書記官  洪明霞
中　　華　　民　　國　　96　　年　　5 　　月　　23　　日
附錄論罪科刑法條：
刑法第321條第1項第4款：
犯竊盜罪而有左列情形之一者，處 6 月以上、 5 年以下有期徒
刑：
四  結夥三人以上而犯之者。
